【裁判字號】    90,再,9
【裁判日期】    900426
【裁判案由】    支付命令等
【裁判全文】
臺灣高等法院高雄分院民事裁定          九十年度再字第九號
      再審聲請人  中國鋼鐵結構股份有限公司
      法定代理人  甲○○
右再審聲請人因與相對人中見機械工程股份有限公司間支付命令事件，對於中華民國
八十九年十二月三十日本院八十九年抗字第九○四號確定裁定聲請再審，本院裁定如
左：
      主      文
再審之聲請駁回。
聲請訴訟費用由再審聲請人負擔。
      理      由
一、再審聲請意旨略以：臺灣高雄地方法院八十九年度促字第三二六四號及本院八十
    九年度抗字第九０四號民事確定裁定事件，臺灣高雄地方法院及本院未禁止林瑞
    霞、廖秋貴擔任相對人之訴訟代理人，顯有違法；相對人所請求之承攬報酬，於
    相對人向原審法院聲請核發支付命令時已罹於時效，原審受理本件支付命令並未
    開庭審理，又未經言詞辯論程序，其不應核發而核發，顯有違法；且抗告人並未
    授權任何人收受法院文件，本件支付命令並未送達抗告人法定代理人甲○○本人
    或其授權之人，卻送達抗告人員工但非負責收發業務之李秀惠簽收，故本件送達
    並不合法，爰依民事訴訟法第五百零七條、第四百九十六條第一項第一款、第五
    款、第十二款、第十三款及第四百九十七條規定聲請再審云云。
二、按裁定已經確定，而有第四百九十六條第一項或四百九十七條之情形，得準用再
    審編之規定聲請再審，民事訴訟法第五百零七條固定有明文，惟依該法再審編第
    四百九十六條第一項規定：「有左列各款情形之一者，得以再審之訴對於確定終
    局判決聲明不服，但當事人已依上訴主張其事由，或知其事由而不為主張者，不
    在此限」，據上規定可知，當事人對於確定之裁定已依抗告主張其事由，或知其
    事由而不為主張者，即不得據以聲請再審。查本件聲請人主張：相對人所請求之
    承攬報酬，於相對人向原審法院聲請核發支付命令時已罹於時效，原審受理本件
    支付命令並未開庭審理，又未經言詞辯論程序，其不應核發而核發，顯有違法；
    且抗告人並未授權任何人收受法院文件，本件支付命令並未送達抗告人法定代理
    人甲○○本人或其授權之人，卻送達抗告人員工但非負責收發業務之李秀惠簽收
    ，故本件送達並不合法云云，均經再審聲請人於抗告中主張，抗告人仍執此聲請
    再審，非有理由。又按「應否命當事人本人到場，與夫非律師為訴訟代理人者應
    否予以禁止，均屬法院之職權，被上訴人在第二審委任非律師之某甲為訴訟代理
    人，原法院未予禁止，亦未命被上訴人本人到場，均不得謂為違法。」最高法院
    著有二十八年上字第一一一一號判例，故臺灣高雄地方法院及本院未禁止林瑞霞
    、廖秋貴擔任相對人之訴訟代理人，並未違法。
三、綜上所述，聲請人聲請再審，顯無理由，應予駁回。
四、據上論結，本件再審之聲請為無理由，依民事訴訟法第五百零七條、第五百零二
    條第二項、第九十五條、第七十八條，裁定如主文。
中      華      民      國    九十      年      四      月    二十六     日
                                      臺灣高等法院高雄分院民事第三庭
~B1審判長法官  張國彬
~B2法      官  張明振
~B3法      官  賴玉山
右為正本係照原本作成。
不得抗告。
中      華      民      國    九十      年      五      月      二      日
~B法院書記官  楊茱宜
                                                                        Ｄ


司法院資訊處製作；財團法人民間司法改革基金會備份。
